Inventaris van het archief van de Nederlandse Federatie Jeugd- en Jongerenwerk, 1945-1987
Nationaal Archief, Den Haag
- NJG, NFJJ, ARCHIEF, IV.
  - Nederlandse Federatie Jeugd- en Jongerenwerk
    - Stencils / Offsetstukken 1, Arch.nr. 940.200
      - Stencils 1968
        - X 1-X 600, 448
        - X 601-X 1044, 449
        - X 1045-X 1354, 449A
      - Stencils 1969
        - Y 1-Y 490, 450
        - Y 491-Y 850, 451
        - Y 851-Y 1177, 452
      - Stencils 1970
        - Z 1-Z 390, 453
        - Z 391-Z 780, 454
        - Z 781- Z 1092, 455
      - Stencils 1971
        - A 1-A 400, 456
        - A 401-A 779, 457
      - Stencils 1972
        - B 1-B 426, 458
        - B 427-B 830, 459
        - B 831-B 1069, 460
      - Stencils 1973
        - C 1-C 400, 461
        - C 401-C 581, 462
      - Offset
        - 073/1-073/140, 462
        - 073/141-073/473, 463
      - Stencils 1974
        - D 1-D 40, 464
      - Offset
        - 074/1-074/385, 074/386-074/971; 465
      - Stencils 1975
        - 075/1-075/400, 466
        - 075.401-075.830, 467
        - 075.831-075.976, 468
      - Stencils 1976
        - 076/1-076/290, 076/291-176/710; 076/711-076/886; 469
      - Stencils 1977
        - 077/1-077/180, 470
        - 077/181-077/560, 471
        - 077/561-077/838, 472
      - Stencils 1978
        - 078/1-078/150, 078/151-078/630; 473
        - 078/361-078/863, 474
      - Stencils 1979
        - 079/1-179/140, 079/141-179/550; 475
        - 079/551-179/730, 476
          Ook in doos nr. 476 stukken van 1970 te weten:
          Congres, De Bezem door de leeftijdsgrenzen
          Voorbereiding
          Gasten en deelnemers
          Congres
          Na het congres
          Onderzoek, gezagsverhouding ouders minderjarige kinderen
          Voorbereiding-Vragenlijsten
          Invullijsten
          Resultaat van de kwalitatieve verwerking gezinsonderzoek
          De gezagsverhouding ouders minderjarige kinderen
          Bedankbrief aan de medewerkende gezinnen
          Samenvatting van een onderzoek naar de betekenis van leeftijdsgrenzen in de gezinssituatie
  - Verzameldozen oude archiefstukken NJG
    - Diverse Stukken, 478
      Structuur, 1960
      Bestuur NJG, 1960
      Huisvesting NJG, corresp. juridische stappen tegen onderhuurder 'het Amsterdamsche Schaakhuis', 1947-1949, 1963
      Personeel, NJG, 1960
      Hervormde Jeugdraad, (incl. jaarverslag 1959), 1960
      Nederlandse Lutherse jeugdbond (incl. jaarboekje 1960), 1960
      NVV Jeugdorg. "Jonge Strijd" (incl. 10 jaar Jonge Strijd, 1960
      Landelijke Vereniging Clubhuiswerk (St. Clubhuizen), 1959-1961
      Algemeen PI. Jr. (Lande. Contact ambtenaren Jeugdzaken), 1960
      Provinciale Jeugdraden algemeen, 1964-1969. Statuten en huishoudelijk reglement, 1964-1970
      Interdepartementale stuurgroep jeugdvragen welz. beleid, 1968
      Algemeen, buitenland (Internationale contacten) WFDY, 1960
      Buitenland algemeen, (na 1970: arch. nr. 170), 1968-1970
      Buitenland algemeen, en diverse andere H-nrs. betreffende rijkssubs. (studie)reizen buitenland, 1968-1970
    - Diverse Stukken, 479
      WAY (World Assembly of Youth) algemeen, 1960
      WAY, NJG als nat. comite Intern. Jeugd/Jongerenwerk w.o., 1967
      Intern. WAY Seminar on Youth Policy, 1967 Arnhem
      Kwestie CIA dollars
      WAY delegatie naar Indonesie
      Verbreding Nat. Comité Intern. Jongerenwerk overleg met NPJCR, 1967
      NJG als WAY comité met name overleg met studenten NSR en politieke jongeren NPGCR over verbreding van Ned. WAY comité
      Assembly en Council WAY Accra, 1960 -WAY CCENC (Europs), 1960
      WAY Rural Youth, 1960
    - Diverse Stukken, 480
      Com. Intern. Zaken, commissie buitenl. desk. der JO's, 1960
      Uit arch. N. Steenbeek Notulen/vergaderstukken Commissie Internationaal Contact (niet volledig), 1955-1960
      NJG cursus Internationale Preparatie, 1966
      Intern. uitwis. en kampen / Verkenning van Nederland, 1961-1963, 1966
      Europawerk, 1960
      Corresp. betr. 2e ontmoeting in kader van duits/ned. cultureel accoord. 3 en 6 okt. 1968 Clausthal, Zellerfeld, 1968
      NIVIB, 1958-1961
    - Diverse Stukken, 481
      Actie 10 keer 10 (anti honger actie, 1962
      Jongeren Vrijwilligers Corps, en enkele brieven Europees Jeugdbeleid, KPJN 1968
      Internationale zaken, diverse archiefstukken Nico Steenbeek, 1955, 1959-1961
      Vakantie cursussen, 1966
      Typologie van Werkvormen, 1966
      Sectie Jeugdzorg, Notulen, 1954-1965
    - Diverse Stukken, 482
      Subsidie KJF, Jeugdzorg projecten, 1962-1970
      Verslagen, Vergaderstukken, Correspondentie, 1966-1967
    - Diverse Stukken, 483
      Dans, kort verslag bespreking, 30-09-1960 inzake de beoefening van de moderne of society dans in 't jeugdw., 1960
      Alg. Cult. Werk Jeugdorganisaties, 1960
      Enquêete Buma, 1967-1969
      Contacten op pol. gebied, algemeen, 1962
      Beroeps, en bedrijfsleven, algemeen (5 dgs werkweek), 1962
      Adviescommissie beroepsvoorlichting, 1962
      Raad v.d. Beroepsvoorlichting, 1967
      Beroepskeuze, 1965-1968 -Bedrijfskampen personeelskinderen, 1962
      Jeugdwerkloosheid (verslagen, nota's en documentatie), 1967-1968
      Militaire dienst, algemeen, 1962 -Extra verlof militairen en uitstel militaire dienst, 1964-1968
      Vredesgedachte, 1962
      Sport algemeen, 1962
      Werkgroep, Spel en Sport, 1962
      NOC/NSF/St. Spel en Sport/ RK Dienst voor spel en sport, 1955, 1961-1962
      Recratie, reizen en ontspanning, algemeen, 1963
      Televisie en Jeugd, 1960
      Bibliotheek en documentatie, 1960
    - Diverse Stukken, 484
      Drankbestrijding, 1960-1961
      Volksgezondheid, 1960
      Veilig verkeer, 1959
      Vrije Jeugdvorming en mothodieken, algemeen (onderzoek, begeleiding Open Jeugdwerk Projecten), 1968
      Jeugdwetgeving, 1955
      Vluchtelingenhulp, NOS, 1962
      Actie "De Open", 1959-1960, 1962
      Tijd voor teenagers, diverse brieven, 1960
    - Diverse Stukken, 485
      Watersnood 1953, onderzoek naar resultaten hulp aan rampgebieden, 1953-1956
      Congres Commissie, 1959-1961
      Feest bureau, 1960
      Plaatselijke subsidiëring, 1968
      Prins Bernhard Fonds, 1960
      Gelukstelegrammen, 1948-1950
      Correspondentie, 1951-1954
      Correspondentie, 1965
      Penningmeestersvergaderingen, 1965
      NJG-com. Rijkssubsidieregelingen, 1960
      Subsidiabele pensioenkosten, 1962-1963
      Rijksregeling vrije Jv. (nw.tekst, 1961), 1955
      Concept rijksregeling vrije Jv., 1963
      Verzamelmap corresp. m. org. inz. rechtpos. reg., 1968-1969
    - Jeugdbeleid rijsoverheid subsidiere. jjw, 1966-1971; 486
      Nota jeugdbeleid, 1969, NJG-com. en andere reacties
      Ontwerp concept. subs.regl. JJW, 1970
      Commentaren en reacties, samenvatting overleg minister, p.i. 12 dec. 1970
      Rijks sub. reg. JJW, 1970 (concept), door NJG ontvangen reactie en commentaar NJG
      Com. NJG memorandum voorber. wetgeving maatsch. cult. welzijn, vanaf 1970:archnr. 927)
    - Diverse Stukken, 487
      Diverse uitgaven en statistieken, algemeen, 1968
      Redactie Vrije Vaart, Oprichting Jeugdwerk NU, 1968-1970
      Administratie "Vrije Vaart", 1968-1969
      Cie Bouw Jeugdhuizen, St. Ruimte v.d. Jeugd, 1966
      Arie Oosterlee Stichting, 1962-1965
      Behoeften Jeugdwerk, Jeugdclaim, 1963-1964
      DBO-Politieke kontakten eind 1966-1967
      DNO-1966-1967-NJG?NCC?NOGC, Statuten en HH. reglement diverse Plaatselijke Jeugdraden, 1966-1967
  - Diverse stukken Jeugdwerk NU
    Arch. nr. X2-X3, tot 1970 (Vrije Vaart/Jeugdwerk NU). 961, 1970-1975. 951, vanaf 1976
    - Diverse Stukken, 488
      Opzet / Scope JN / Vrije Vaart, 1969-1974
      Redactieraad JN, verslagen, 1970-1972
      Redactieraad JN, vergaderingen
      Redactieraad JN, brieven etc.
      Welzijnsbladen overleg, 1971-1972
      Redactie- beleid, statuten, raad, 1972
      Kwestie SALCO-artikel en stukken, 1978
    - Diverse Stukken, 489
      Lezersonderzoek JN, sept. 1973 en sept. 1974
      Mogelijkheden rond JN, plannen Welzijnsweekblad, 1976
      Diverse vergaderstukken, 1979
      Verslagen Redactieraad, 1980-1981
      NFJJ, stukken m.b.t. Jeugdwerk NU, 1980-1982
      Offset Jeugdwerk NU, 1980-1982
      Stukken t.b.v. redactieraadsvergadering, 02-02-1983
  - Diverse stukken NJG congres "De bezem door de leeftijdsgrenzen"
    Arch.nr. 240.200, Leeftijdsgrenzen, 240.100, Werkgroep Groningen, 240.300, Onderzoek gezagsverhouding tot 1976.
    - Diverse Stukken, 490
      Tijdschrift "DUX" onderwerp, leeftijdsgrenzen, 1970
      Congresmap, discussie map, Jeugdwerk NU diverse stukken betreffende het congres, 1970
      Rapport over studenten projectgroepen, in het kader van het NJG congres, (Werkgroep Groningen), 1970
      Gezagsverhouding ouders, minderjarige kinderen, een onderzoek naar de betekenis van leeftijdsgrenzen in gezinssituatie door mej. ir. A.C.L. Zuidberg, (NJG uitg.), 1974
      Verlaging van de meerderjarigheidsgrens (rapport van de Nederlandse Gezinsraad), 1975
  - Diverse stukken van HIL Oosterveld
    Arch.nr. 620, opleidingen tot 1976.
    Landelijk stagebeleid Kultureel Werk, 1972-1975
    Bijsturingscom. rijkssubs. regl. SO/JJW, 1973
    Werkgroep M.B.O. Kultureelwerk, 1974.
    Kunstzinnige Applicatie Soc. Pedagogen, 1974-1975
    Knooppunt" informatiekrant over studie en werk in de welzijssector, 01-01-1974
  - Commissie Smit
    Arch.nr. 910.400
    - Diverse Stukken, 491
      De verschillende versies van het rapport v.d. Com. Herordening Jeugdbeleid, 19821983
      Commissie Herordening Jeugdbeleid, bijlagen bij vergaderstukken, 1982-1983
      Commissie Herordening Jeugdbeleid, verslagen vergaderingen, 1982-1983
      Commissie Herordening Jeugdbeleid, reacties rapport, 1983-1984
    - Diverse Stukken, 492
      Com. Herordening Jeugdbeleid, correspondentie en enkele stukken jeugd welzijnspers, 1982-1985
      Com. Herordening Jeugdbeleid, rapport, 1983
      Voorl. com. van Gils, 1982
      Eindrap. Com. v. Gils, 1983
      Voorl. standp. WVC, 1984
      Rap. St. de Wielewaal
      Verkl. Com. Smit, 15-01-1984
      Opzet J. instituur, idee AB, 18-01-1985
      Reacties aantal organisaties op voorl. nader standpunt WVC en tijdschrift reacties op herstructurering en jeugdbeleid
      Reactie Raad v/h Jeugdbeleid op nota Veranderend Jeugdbeleid
      Initiatief NFJJ, WIJN, WKN en Gamma te stimuleren gevieren principe verklaring over jeugd instituut en twee art. Jeugdwerk NU
      Persoonlijk initiatief AB vier organisaties te stimuleren een principiële intentieverklaring m.b.t. jeugdinst. jan/mei 1984
    - Diverse Stukken, 493
      Bezoek NYB Leicester 10-01-1983, Hoebink, Hoek, Baggelaar, voornamelijk gesprekken met directeur David Howie
      Bezoek Deutsches Jugend Instituut München, 21-01-1983, Knapen, Hiebink, Baggelaar
      Diverse stukken CHLFJ
      Corresp. en evt. verzendlijsten CHLFJ
      Reserve overschot stukken CHLFJ
  - Tienerconferentie 11 sept. 1984, Utrecht
    Arch.nr. 300
    - Diverse Stukken, 494
      Zending A-K
      Mapjes werkgroep,1-18
      Folder en boekje de 'tiener als vrijwilliger'
      Verslag van 22 sept. 'moedervellen verslag'
      Originele lijst deelnemers, (plakadressen)
      Lijst verzending verslag e.d.
      Foto's die verzonden zijn aan de leden van de or. groep
      Mapje diverse
  - Prisma van het jeugd- en jongerenwerk
    Arch.nr. 952
    - Diverse Stukken, 495
      Diverse concepten, brieven e.d., 1984
    - Uitgave NJG/NFJJ, "Vrije Vaart - Jeugdwerk NU" NJG, 496-503
      - Vrije Vaart, 1946-1953, 496
      - Vrije Vaart, 1954-1961, 497
      - Vrije Vaart, 1962-1968, (1968 laatste jrg. van deze naam), 498
      - Jeugdwerk NU, 1969-1971, 499
      - Vrije Vaart, 1972-1973, 500
      - Vrije Vaart, 1974-1975, 501
      - NFJJ, 502-503
        - Jeugdwerk NU, 1976-1979, 502
        - Jeugdwerk NU, 1980-1983, 503
    - Films NJG, 504
      Stadionspel, I, 1948
      Stadionspel, II, 1948
      Dag van de Jeugd, 1953
      World Assembly of Youth, 1953
      Dutch version, 1953
    - Kasboeken NJG, 1945-1946; 505
      Kasboeken NJG, 1945-1948
  - Diverse Financiële stukken
    - NJG, Jaarverslagen (Jaarrekeningen, ThB), 1952, 1956, 1958, 1960-1973. Div. fin. stukken, 1968-1973; 506
    - NJG, Jaarverslagen (Jaarrekeningen, ThB), 1974; 507
      NFJJ, Jaarverslagen en diverse financiële stukken, 1977-1982
    - NFJJ, Jaarverslagen en diverse financiële stukken, 1983-1987; 508
    - Diverse Stukken, 509
      Correspondentie subs. pers. NFJJ/LAST, 1983-1986
      Pers. formatie NFJJ, WVC, correspondentie enz. t/m 1983
      Correspondentie met WVC, personeel enz. Jaarrekening, 1983
      Adm. NFJJ
      Vijf procent regeling ThB, (NFJJ 1986), 1985
      Correspondentie WVC diversen, 1986
    - Diverse Stukken, 510
      Detacheringsovereenkomst NFJJ?NUSO inz. AB vanaf 01-07-1986
      Niet door CRM goedgekeurde formatieplaatsen, NFJJ (JN partime-red. anderen)
      "Publ. medewerker" J. Dekker belangenbeh.
      Diversen LAST
      Staf NFJJ
      Diversen NFJJ
      Young Dutch, 1986
      Diepte interview, 1985-1986
      Technika 10 Rotterdam, 1986
      Marktonderzoek JN, 1985
      Diverse projecten Zelforg. alochtone jongeren
      Project Nieuwe Binnenlanders, 1986-1987
      Projecten II, 1985
      Diverse informatie Technika 10 / Tieners Aktief, 1985-1986
    - Diverse Stukken, 511
      Info organisaties eerste en tweede kwartaal, 1985, eerste kwartaal, 1986
      Contributie, 1983-1985
      Salarisgegevens, 1984
    - Diverse Stukken, 512
      Kamperen op militaire terreinen, 1983-1985
      Gelukstelegrammen, 1982-1984
      Jaarrekeningen, 1983
    - Diverse Stukken, 513
      Grootboek, 1984
    - Diverse Stukken, 514
      Gegevens oud medewerkers
      PGGM, 1983-1985
      SoZa, WV maatregel, M.J. Quaak
      WV maatregel LAST
      WVM Algemeen
      Correspondentie WVC, 1982-1983
    - Diverse Stukken, 515
      Journaal, 1982-1983
  - Diversen
    - Diverse Stukken, 516
      Rijkssubsidie jeugd- en jongerenwerk, NJG Informatiereeks nr. 3
      Memorandum Jeugdbeleid, 1973-1975, NJG Informatiereeks nr. 4. B 1002 nov. 1972
      Arbeidsvoorwaarden voor instellingen jeugd- en jongerenwerk (LOAJ), mei 1973
      Het jeugdbeleid gewogen, NJG Informatiereeks nr. 6. 073/329, mei 1974
      078/543, 1978, Nieuwe rechtspersonenrecht, overgangstermijn voor ver. en sticht. eindigt 25-7-1979
      079/78, 1979, Planning, programmering en subsidiëring sociaal culturele activiteiten
      079/96, 1979, Her vierjarenplan en het jaarprogramma
      077/1, Eerste aanzet voor een discussienota jeugd- en jongerenwerk
      078/650, Tweede aanzet, etc.
      079/350, Schets ondersteunigsstructuur
      079/351, Informatie over vrijwilligers jeugd- en jongerenwerk
      079/666, Concept op weg naar en nieuw subsidie-systeem
      080/10, Schets ondersteuningsstructuur landel. jeugd- en jongerenorg.
      079/186, Het standpunt van het W-LOVJ t.a.v. positie land. J en J.org. bij decentralisatie van het overheidsbeleid en een nieuw subsidie systeem
    - Diverse Stukken, 517
      A 559, Blauwdruk discussienota voor het jeugdbeleid op nationaal niveau
      080/414, Tweede concept beleidsplan NFJJ, 1981-1985
      081/631, Rapport Berenschot; 1. Enige functieladders met niveau karakteristieken van adm. en andere ondersteunende functies, 2. Rapport bevattende een systematiek ter rangordening van functies bij steunf. organisaties
      De edukatieve en preventiee betekenis van jeud- en jongerenwerk
      Joos Romeijn (studiebur. v.d. raad voor de Jeugdvorming)
      082/255, Ontwikkeling en vernieuwing
      081/528, Steunfunties t.b.v. landel. org. v. J en Jw
      073/207, Besluitvorming op scholen (NJG)
      081/242, Kanttekeningen ij de FNV nota over vrijwilligerswerk
      081/305, De Fed. Nederlandse Vakbeweging spreekt zich uit over vrijw. werk
      081/513, Inventarisatie ronde / konklusies (W-PJ/-RO/-PSB)
    - Diverse Stukken, 518
      Kladboek Jongerenpers, 18-06-1970
      De eenvoud van veelvoud/Handboek Jongerenpers, 1974
      Wie doet wat bij de NJG jni 1974-Roodkapje in het Vondelpark, P.M. Riemens
      Tranen der verontrusten, Joost van Roon
      Jeugdwerk in Nederland, Activités de jeunesse aux Pays-Bas, Youthwork in the Netherlands
      Kinderen die vragen worden overgeslagen
    - Gestructureerd Overleg Social- Cultureel Werk, archief 370.110, 519
      Soms als extra archiefnr. 531 is Landelijke Raad voor cultureel Werk RCW.
      1978-1986, Diverse correspondentie, RCW/RCW-del. v.h. GO-SCW/min. WVC
      1983-1984, Verslagen bijeenkomsten, RCW/RCW-del. v.h. GO-SCW/min. WVC
      1986-1987, Diverse correspondentie, RCW/RCW-del. v.h. GO-SCW/min. WVC
      1981-1983, Diversen GO (vergaderingen e.d.)
      1983, Sociaal Culturele voorzieningen voor jeugdige werklozen
      1980-1981, Wijziging art. 36 WWV
      1980-1983, Doc. rijksbijdrageregeling SCW, landelijke identiteitsorganisaties, politieke jongerenorganisaties, en werkende jongerenorganisaties (best. WSCW 6-5-1981)
      1980-1981, Huishoudelijk reglement/evaluatie (gestr. overleg)
      1980-1981, Financiële gevolgen decentralisatie (RBR-SCW)
      Voor 17-09-1983, Ontwerp "Rijksplan 1984-1986"
      1986, Ontwerp-rijksprogramma SCW
      1981-1982, Vertrekpunten Rijkssubsidieregeling SCW
      1981-1983, Evaluatie RBR-SCW
      1980-1983, Criteria toepassing art. 7, sub 2 RBR-SCW
    - Diverse stukken (ThB), pensioen centrale/verzekeings centrale/wijziging wet omzet bel. (OB) 1968 en W-LOVJ stukken, 520
      Archiefnr. 941.3.5., Bestuur Pensioen Centrale t/m 1983
      Archiefnr. 941.3.1., Ledenvergadring Pensiwon Centrale t/m 1978
      Archiefnr. 9413.4., Verzekerings Centrale t/m 1980
      Archiefnr. 370/351, Betr. wijziging Wet OB (omzet bel.) 1968, coresp. 1979
      Archiefnr. 331, Diverse W-LOVJ 1976
      Reglement WPLOVJ, 1976 W-LOVJ stukken betr. JN
      Ontwerp Welzijswet, 1986, (bij LOVJ stukken)
      Tijde. subs. reg. identiteitsorg. W-LOVJ 1981-1986
      Programma van werkzaamheden, 1985 NCPJ, 331.200
      Programma van werkzaamheden, 1985 CGJO, 331.340
      Programma van werkzaamheden, 1986 NCPJ 331.200
      Brief, 5-10-1984 HCJB (331.270), subs.
      Brief, 21-06-1982 CGJO (331.349), subs.
      Brief, 7-09-1983 VCJC (331.310), subs.
      Brief, WVC april 1982 indicatie subs. 1983
      Verslag gesprek ThB 27-01-1982 met de drie jeugdbonden NJN/ACN/NJBG en diverse stukken/corresp. subs.
      Stukken/Corresp. NLJB/WVC subs.
      Landelijk studie- en ontwikkelingscentrum ten dienste van de volwasseneneducatie SVE nieuws, 24-12-1981
      Geluidsband oprichtingsvergadering NFJJ, 27-09-1975
      Stukken t.b.v. oprichtingsvergadering NFJJ, 27-09-1975
    - Informatieset NFJJ arch. 952 publiciteit, 521
      1985:
      nr. 1. 085/86 febr. Oude stijl
      nr. 2. 085/147, mrt.
      nr. 3. 085/248, mei
      nr. 4. 085/301, juni
      nr. 5. 085/391, aug.
      nr. 6. 085/460A, okt.
      nr. 6. 085/460, Nieuwe stijl
      nr. 7. 085/550
      1986:
      nr. 1. ontbreekt
      nr. 2. 086/154, apr.
      nr. 3. 086/225, juni
      nr. 4. 086/308, aug.
      nr. 5. 086/386, sept.
      nr. 6. 086/480, nov.
      nr. 7. 086/575, dec.
      1987:
      nr. 1. 087/55, jan.
      nr. 2. 087/100, mrt.
      nr. 3. 087/140, apr.
      nr. 4. 087/211, mei
      nr. 5. 087/252, juni
      nr. 6. 087/310, aug.
      nr. 7. 087/360, okt.
      NFJJ folder, 086/238, juni, 1986
      Berichtgeving opheffing NFJJ/oprichting WTA e.d.
    - Foto archief, NJG, 522
    - Foto archief, NJG, 523
    - Fotomateriaal e.d. Jeugdwerk NU, arch. 951, 524
    - Financiële Jaarverslagen NFJJ arch. 926.200, 525
      1 jan./31 dec. 1982 dubbel
      1 jan./31 dec. 1983 dubbel
      1 jan./31 dec. 1984
      1 jan./31 dec. 1985
      1 jan./31 dec. 1986
      Jaarverslag, NFJJ arch. 947
      1983. dubbel
      1984
    - Archieflijst Jaarverslagen Nederlandse Jeugd Gemeenschap (NJG), 526
      Vijf jaar Nederlandse Jeugd Gemeenschap, 1-07-1945/1-07-1950
      Tien jaar Nederlandse Jeugd Gemeenschap, juli 1945/juli 1955
      Filmstrook en toelichting over tien jaar NJG (Uitgave Stichting Centraal Projectie Instituut)
      Afzonderlijke gedrukte jaarverslagen over de jaren: 1957-1976 (laatste jaarverslag NJG, eerste jaarverslag NFJJ)
      Map "Groeten en wensen" en receptieboek, 15 jaar NJG, 1960
      Archieflijst Jaarverslagen Nederlandse Federatie Jeugd en Jongerenwerk (NFJJ)
      Jaarverslag 1976 over het eerste jaar van de NFJJ is uitgebracht tezamen met het laatste jaarverslag van de NJG over 1975
      Afzonderlijke jaarverslagen over de jaren: 1977-1983
    - Archief, 1970; 527-541
      - Bestanddeel 1, 527
      - Bestanddeel 2, 528
      - Bestanddeel 3, 529
      - Bestanddeel 4, 530
      - Bestanddeel 5, 531
      - Bestanddeel 6, 532
      - Bestanddeel 7, 533
      - Bestanddeel 8, 534
      - Bestanddeel 9, 535
      - Bestanddeel 10, 536
      - Bestanddeel 11, 537
      - Bestanddeel 12, 538
      - Bestanddeel 13, 539
      - Bestanddeel 14, 540
      - Bestanddeel 15, 541
    - Archief, 1971; 542-556
      - Bestanddeel 1, 542
      - Bestanddeel 2, 543
      - Bestanddeel 3, 544
      - Bestanddeel 4, 545
      - Bestanddeel 5, 546
      - Bestanddeel 6, 547
      - Bestanddeel 7, 548
      - Bestanddeel 8, 549
      - Bestanddeel 9, 550
      - Bestanddeel 10, 551
      - Bestanddeel 11, 552
      - Bestanddeel 12, 553
      - Bestanddeel 13, 554
      - Bestanddeel 14, 555
      - Bestanddeel 15, 556
    - Archief, 1972; 557-576
      - Bestanddeel 1, 557
      - Bestanddeel 2, 558
      - Bestanddeel 3, 559
      - Bestanddeel 4, 560
      - Bestanddeel 5, 561
      - Bestanddeel 6, 562
      - Bestanddeel 7, 563
      - Bestanddeel 8, 564
      - Bestanddeel 9, 565
      - Bestanddeel 10, 566
      - Bestanddeel 11, 567
      - Bestanddeel 12, 568
      - Bestanddeel 13, 569
      - Bestanddeel 14, 570
      - Bestanddeel 15, 571
      - Bestanddeel 16, 572
      - Bestanddeel 17, 573
      - Bestanddeel 18, 574
      - Bestanddeel 19, 575
      - Bestanddeel 20, 576
    - Archief, 1973; 577-597
      - Bestanddeel 1, 577
      - Bestanddeel 2, 578
      - Bestanddeel 3, 579
      - Bestanddeel 4, 580
      - Bestanddeel 5, 581
      - Bestanddeel 6, 582
      - Bestanddeel 7, 583
      - Bestanddeel 8, 584
      - Bestanddeel 9, 585
      - Bestanddeel 10, 586
      - Bestanddeel 11, 587
      - Bestanddeel 12, 588
      - Bestanddeel 13, 589
      - Bestanddeel 14, 590
      - Bestanddeel 15, 591
      - Bestanddeel 16, 592
      - Bestanddeel 17, 593
      - Bestanddeel 18, 594
      - Bestanddeel 19, 595
      - Bestanddeel 20, 596
      - Bestanddeel 21, 597
    - Archief, 1974; 598-617
      Nog te beschrijven
      - Bestanddeel 1, 598
      - Bestanddeel 2, 599
      - Bestanddeel 3, 600
      - Bestanddeel 4, 601
      - Bestanddeel 5, 602
      - Bestanddeel 6, 603
      - Bestanddeel 7, 604
      - Bestanddeel 8, 605
      - Bestanddeel 9, 606
      - Bestanddeel 10, 607
      - Bestanddeel 11, 608
      - Bestanddeel 12, 609
      - Bestanddeel 13, 610
      - Bestanddeel 14, 611
      - Bestanddeel 15, 612
      - Bestanddeel 16, 613
      - Bestanddeel 17, 614
      - Bestanddeel 18, 615
      - Bestanddeel 19, 616
      - Bestanddeel 20, 617
    - NFJJ, 1985
      - 000 t/m 180 juli/dec., 618
      - 200 t/m 253, 619
      - 260 t/m 323 incl.323 van 1984, 620
      - 330 t/m 331.170, 621
      - 331.180 t/m 353.300, 622
      - 353.400 t/m 370.110 mei/dec., 623
      - 370.200 t/m 531.300, 624
      - 540 t/m 926.200, 625
      - 26.300 t/m 932 jan./dec., 626
      - 932 mei/aug. t/m 941 juli/dec., 627
      - 941.100 t/m 942 juli/dec., 628
      - 943 jan/apr. t/m 945, 629
      - 947 t/m 952 juli/dec., 630
      - 952.100 t/m 980 ontbreekt, 631
    - NFJJ, 1986
      - 030.100 t/m 252.100, 632